臺灣臺中地方法院刑事裁定
111年度聲字第3904號
聲  請  人  臺灣臺中地方檢察署檢察官
受  刑  人  楊依凡




上列聲請人因受刑人數罪併罰有二裁判以上，聲請定應執行之刑
（111年度執字第12809號、111年度執聲字第2919號），本院裁
定如下：
    主    文
楊依凡因犯詐欺等罪，所處如附表所示之宣告刑，應執行有期徒
刑肆年陸月。
    理    由
一、聲請意旨略以：本件受刑人犯數罪，先後經判決確定如附表
    ，應依刑法第53條、第51條第5款規定，定應執行之刑，爰
    依刑事訴訟法第477條第1項之規定聲請裁定等語。
二、按數罪併罰，有二裁判以上者，依刑法第51條之規定，定其
    應執行之刑；又數罪併罰，分別宣告其罪之刑，如宣告多數
    有期徒刑者，於各刑中之最長期以上，各刑合併之刑期以下
    ，定其刑期。但不得逾30年，刑法第53條、第51條第5款分
    別定有明文。又數罪併罰中之一罪，依刑法規定得易科罰金
    ，若因與不得易科之他罪併合處罰結果，而不得易科罰金時
    ，原可易科部分所處之刑，亦無庸為易科折算標準之記載，
    司法院釋字第144號解釋可資參照。
三、查本件受刑人楊依凡因犯詐欺等38罪，經本院判處如附表所
    示之宣告刑，且均經確定在案（聲請書關於本院111年度易
    字第1213號判決之「判決確定日期」誤載為111年9月8日（
    應係判決日期），應更正為「111年10月13日」），有上開
    案件判決書及臺灣高等法院被告前案紀錄表各1份在卷可稽
    ，而其中受刑人所犯如附表編號1至24所示為不得易科罰金
    、不得易服社會勞動之罪，如附表編號25至38所示為得易科
    罰金、易服社會勞動之罪，依刑法第50條第1項但書之規定
    固不得併合處罰，然查受刑人已向檢察官聲請定應執行刑，
    有臺灣臺中地方檢察署民國111年11月23日「刑法第50條第1
    項但書案件是否請求定應執行刑調查表」1份附卷可稽，是
    依刑法第50條第2項之規定，聲請人就附表所示各罪聲請定
    其應執行之刑，核屬正當，應予准許。爰因定應執行刑，不
    僅攸關國家刑罰權之行使，於受刑人之權益亦有重大影響，
    除顯無必要或有急迫情形外，法院於裁定前，允宜予受刑人
    以言詞、書面或其他適當方式陳述意見之機會，俾使程序保
    障更加周全，乃予受刑人陳述意見之機會；是本院因近日新
    冠肺炎疫情，恐提訊受刑人表示意見有染疫風險，遂函詢受
    刑人對本件定應執行刑案件之意見，經受刑人於111年12月1
    2日出具「無意見」之陳述意見表後，審酌受刑人所犯如附
    表編號1至24所示之罪，及編號25至38所示之罪，分別經本
    院定其應執行有期徒刑3年8月、1年6月確定，又受刑人所犯
    如附表所示各罪均係詐欺犯行，其犯罪態樣、時間間隔、犯
    罪手段及所侵害法益相似，並考量各該罪合併後之不法內涵
    、罪責原則及合併刑罰所生之效果等情狀，定其應執行之刑
    如主文所示。另如附表編號25至38所示之宣告刑雖均屬得易
    科罰金之刑，然因與如附表編號1至24所示不得易科罰金之
    刑併合處罰，依前開說明，無庸再諭知易科罰金之折算標準
    ，併此說明。
四、爰依刑事訴訟法第477條第1項，刑法第50條第2項、第53條
    、第51條第5款，裁定如主文。　　
中　　華　　民　　國　　111 　年　　12　　月　　19　　日
                  刑事第十二庭  法  官  許月馨
以上正本證明與原本無異。
如不服本裁定，應於收受送達後5日內向本院提出抗告狀（應附
繕本）。
                                書記官  王麗雯
中　　華　　民　　國　　111 　年　　12　　月　　19　　日
附表：受刑人楊依凡定應執行刑案件一覽表
編號  1 2 3 罪名  詐欺 詐欺 詐欺 宣告刑  有期徒刑8月 有期徒刑9月 有期徒刑10月 犯罪日期  106年7月11日至107年12月28日 106年9月14日至110年2月27日 107年1月26日至107年12月30日 偵查(自訴)機關年度案號  臺中地檢110年度偵字第15144號等 臺中地檢110年度偵字第15144號等 臺中地檢110年度偵字第15144號等 最後事實審 法院 臺中地院 臺中地院 臺中地院  案號 111年度易字第1213號 111年度易字第1213號 111年度易字第1213號  判決日期 111年9月8日 111年9月8日 111年9月8日 確定判決 法院 臺中地院 臺中地院 臺中地院  案號 111年度易字第1213號 111年度易字第1213號 111年度易字第1213號  判決 確定日期 111年10月13日 111年10月13日 111年10月13日 是否為得易科罰金之案件  否 否 否 備註  1.臺中地檢111年度執字第12809號。 2.編號1至24應執行有期徒刑3年8月。   
編號  4 5 6 罪名  詐欺 詐欺 詐欺 宣告刑  有期徒刑7月 有期徒刑10月 有期徒刑2年 犯罪日期  107年11月16日至107年12月9日 108年8月13日至109年5月26日 108年9月1日至109年2月19日 偵查(自訴)機關年度案號  臺中地檢110年度偵字第15144號等 臺中地檢110年度偵字第15144號等 臺中地檢110年度偵字第15144號等 最後事實審 法院 臺中地院 臺中地院 臺中地院  案號 111年度易字第1213號 111年度易字第1213號 111年度易字第1213號  判決日期 111年9月8日 111年9月8日 111年9月8日 確定判決 法院 臺中地院 臺中地院 臺中地院  案號 111年度易字第1213號 111年度易字第1213號 111年度易字第1213號  判決 確定日期 111年10月13日 111年10月13日 111年10月13日 是否為得易科罰金之案件  否 否 否 備註  1.臺中地檢111年度執字第12809號。 2.編號1至24應執行有期徒刑3年8月。   
編號  7 8 9 罪名  詐欺 詐欺 詐欺 宣告刑  有期徒刑1年 有期徒刑9月 有期徒刑8月 犯罪日期  108年9月25日至108年11月19日 108年10月3日至108年11月18日 108年12月11日至109年2月9日 偵查(自訴)機關年度案號  臺中地檢110年度偵字第15144號等 臺中地檢110年度偵字第15144號等 臺中地檢110年度偵字第15144號等 最後事實審 法院 臺中地院 臺中地院 臺中地院  案號 111年度易字第1213號 111年度易字第1213號 111年度易字第1213號  判決日期 111年9月8日 111年9月8日 111年9月8日 確定判決 法院 臺中地院 臺中地院 臺中地院  案號 111年度易字第1213號 111年度易字第1213號 111年度易字第1213號  判決 確定日期 111年10月13日 111年10月13日 111年10月13日 是否為得易科罰金之案件  否 否 否 備註  1.臺中地檢111年度執字第12809號。 2.編號1至24應執行有期徒刑3年8月。   
編號  10 11 12 罪名  詐欺 詐欺 詐欺 宣告刑  有期徒刑10月 有期徒刑9月 有期徒刑7月 犯罪日期  108年12月15日至109年4月23日 108年12月24日至109年3月13日 109年5月29日至109年6月3日 偵查(自訴)機關年度案號  臺中地檢110年度偵字第15144號等 臺中地檢110年度偵字第15144號等 臺中地檢110年度偵字第15144號等 最後事實審 法院 臺中地院 臺中地院 臺中地院  案號 111年度易字第1213號 111年度易字第1213號 111年度易字第1213號  判決日期 111年9月8日 111年9月8日 111年9月8日 確定判決 法院 臺中地院 臺中地院 臺中地院  案號 111年度易字第1213號 111年度易字第1213號 111年度易字第1213號  判決 確定日期 111年10月13日 111年10月13日 111年10月13日 是否為得易科罰金之案件  否 否 否 備註  1.臺中地檢111年度執字第12809號。 2.編號1至24應執行有期徒刑3年8月。   
編號  13 14 15 罪名  詐欺 詐欺 詐欺 宣告刑  有期徒刑8月 有期徒刑7月 有期徒刑8月 犯罪日期  109年9月4日至109年9月16日 109年10月5日至109年10月15日 109年11月2日至109年11月3日 偵查(自訴)機關年度案號  臺中地檢110年度偵字第15144號等 臺中地檢110年度偵字第15144號等 臺中地檢110年度偵字第15144號等 最後事實審 法院 臺中地院 臺中地院 臺中地院  案號 111年度易字第1213號 111年度易字第1213號 111年度易字第1213號  判決日期 111年9月8日 111年9月8日 111年9月8日 確定判決 法院 臺中地院 臺中地院 臺中地院  案號 111年度易字第1213號 111年度易字第1213號 111年度易字第1213號  判決 確定日期 111年10月13日 111年10月13日 111年10月13日 是否為得易科罰金之案件  否 否 否 備註  1.臺中地檢111年度執字第12809號。 2.編號1至24應執行有期徒刑3年8月。   
編號  16 17 18 罪名  詐欺 詐欺 詐欺 宣告刑  有期徒刑7月 有期徒刑8月 有期徒刑7月 犯罪日期  109年12月3日 109年12月15日至109年12月31日 110年1月8日至110年1月11日 偵查(自訴)機關年度案號  臺中地檢110年度偵字第15144號等 臺中地檢110年度偵字第15144號等 臺中地檢110年度偵字第15144號等 最後事實審 法院 臺中地院 臺中地院 臺中地院  案號 111年度易字第1213號 111年度易字第1213號 111年度易字第1213號  判決日期 111年9月8日 111年9月8日 111年9月8日 確定判決 法院 臺中地院 臺中地院 臺中地院  案號 111年度易字第1213號 111年度易字第1213號 111年度易字第1213號  判決 確定日期 111年10月13日 111年10月13日 111年10月13日 是否為得易科罰金之案件  否 否 否 備註  1.臺中地檢111年度執字第12809號。 2.編號1至24應執行有期徒刑3年8月。   
編號  19 20 21 罪名  詐欺 詐欺 詐欺 宣告刑  有期徒刑7月 有期徒刑7月 有期徒刑7月 犯罪日期  110年1月18日 110年1月19日 110年2月2日至110年3月5日 偵查(自訴)機關年度案號  臺中地檢110年度偵字第15144號等 臺中地檢110年度偵字第15144號等 臺中地檢110年度偵字第15144號等 最後事實審 法院 臺中地院 臺中地院 臺中地院  案號 111年度易字第1213號 111年度易字第1213號 111年度易字第1213號  判決日期 111年9月8日 111年9月8日 111年9月8日 確定判決 法院 臺中地院 臺中地院 臺中地院  案號 111年度易字第1213號 111年度易字第1213號 111年度易字第1213號  判決 確定日期 111年10月13日 111年10月13日 111年10月13日 是否為得易科罰金之案件  否 否 否 備註  1.臺中地檢111年度執字第12809號。 2.編號1至24應執行有期徒刑3年8月。   
編號  22 23 24 罪名  詐欺 詐欺 詐欺 宣告刑  有期徒刑8月 有期徒刑7月 有期徒刑8月 犯罪日期  110年2月10日 110年2月19日至110年2月25日 110年2月22日 偵查(自訴)機關年度案號  臺中地檢110年度偵字第15144號等 臺中地檢110年度偵字第15144號等 臺中地檢110年度偵字第15144號等 最後事實審 法院 臺中地院 臺中地院 臺中地院  案號 111年度易字第1213號 111年度易字第1213號 111年度易字第1213號  判決日期 111年9月8日 111年9月8日 111年9月8日 確定判決 法院 臺中地院 臺中地院 臺中地院  案號 111年度易字第1213號 111年度易字第1213號 111年度易字第1213號  判決 確定日期 111年10月13日 111年10月13日 111年10月13日 是否為得易科罰金之案件  否 否 否 備註  1.臺中地檢111年度執字第12809號。 2.編號1至24應執行有期徒刑3年8月。   
編號  25 26 27 罪名  詐欺 詐欺 詐欺 宣告刑  有期徒刑3月 有期徒刑3月 有期徒刑3月 犯罪日期  107年11月15日 109年11月13日 109年11月16日至110年4月22日 偵查(自訴)機關年度案號  臺中地檢110年度偵字第15144號等 臺中地檢110年度偵字第15144號等 臺中地檢110年度偵字第15144號等 最後事實審 法院 臺中地院 臺中地院 臺中地院  案號 111年度易字第1213號 111年度易字第1213號 111年度易字第1213號  判決日期 111年9月8日 111年9月8日 111年9月8日 確定判決 法院 臺中地院 臺中地院 臺中地院  案號 111年度易字第1213號 111年度易字第1213號 111年度易字第1213號  判決 確定日期 111年10月13日 111年10月13日 111年10月13日 是否為得易科罰金之案件  是 是 是 備註  1.臺中地檢111年度執字第12810號。 2.編號25至38應執行有期徒刑1年6月。   
編號  28 29 30 罪名  詐欺 詐欺 詐欺 宣告刑  有期徒刑3月 有期徒刑3月 有期徒刑3月 犯罪日期  109年12月22日至110年1月25日 110年1月28日 110年1月29日 偵查(自訴)機關年度案號  臺中地檢110年度偵字第15144號等 臺中地檢110年度偵字第15144號等 臺中地檢110年度偵字第15144號等 最後事實審 法院 臺中地院 臺中地院 臺中地院  案號 111年度易字第1213號 111年度易字第1213號 111年度易字第1213號  判決日期 111年9月8日 111年9月8日 111年9月8日 確定判決 法院 臺中地院 臺中地院 臺中地院  案號 111年度易字第1213號 111年度易字第1213號 111年度易字第1213號  判決 確定日期 111年10月13日 111年10月13日 111年10月13日 是否為得易科罰金之案件  是 是 是 備註  1.臺中地檢111年度執字第12810號。 2.編號25至38應執行有期徒刑1年6月。   
編號  31 32 33 罪名  詐欺 詐欺 詐欺 宣告刑  有期徒刑3月 有期徒刑3月 有期徒刑6月 犯罪日期  109年10月25日 110年3月5日 109年10月30日至109年10月31日（聲請書誤載為109年10月30日，應予更正） 偵查(自訴)機關年度案號  臺中地檢110年度偵字第15144號等 臺中地檢110年度偵字第15144號等 臺中地檢110年度偵字第15144號等 最後事實審 法院 臺中地院 臺中地院 臺中地院  案號 111年度易字第1213號 111年度易字第1213號 111年度易字第1213號  判決日期 111年9月8日 111年9月8日 111年9月8日 確定判決 法院 臺中地院 臺中地院 臺中地院  案號 111年度易字第1213號 111年度易字第1213號 111年度易字第1213號  判決 確定日期 111年10月13日 111年10月13日 111年10月13日 是否為得易科罰金之案件  是 是 是  備註  1.臺中地檢111年度執字第12810號。 2.編號25至38應執行有期徒刑1年6月。   
編號  34 35 36 罪名  詐欺 詐欺 詐欺 宣告刑  有期徒刑6月 有期徒刑6月 有期徒刑6月 犯罪日期  110年1月3日至110年1月5日 110年1月11日 110年2月3日 偵查(自訴)機關年度案號  臺中地檢110年度偵字第15144號等 臺中地檢110年度偵字第15144號等 臺中地檢110年度偵字第15144號等 最後事實審 法院 臺中地院 臺中地院 臺中地院  案號 111年度易字第1213號 111年度易字第1213號 111年度易字第1213號  判決日期 111年9月8日 111年9月8日 111年9月8日 確定判決 法院 臺中地院 臺中地院 臺中地院  案號 111年度易字第1213號 111年度易字第1213號 111年度易字第1213號  判決 確定日期 111年10月13日 111年10月13日 111年10月13日 是否為得易科罰金之案件  是 是 是  備註  1.臺中地檢111年度執字第12810號。 2.編號25至38應執行有期徒刑1年6月。   
編號  37 38 罪名  詐欺 詐欺 宣告刑  有期徒刑6月 有期徒刑6月 犯罪日期  110年2月9日 110年3月11日至110年3月22日 偵查(自訴)機關年度案號  臺中地檢110年度偵字第15144號等 臺中地檢110年度偵字第15144號等 最後事實審 法院 臺中地院 臺中地院  案號 111年度易字第1213號 111年度易字第1213號  判決日期 111年9月8日 111年9月8日 確定判決 法院 臺中地院 臺中地院  案號 111年度易字第1213號 111年度易字第1213號  判決 確定日期 111年10月13日 111年10月13日 是否為得易科罰金之案件  是 是  備註  1.臺中地檢111年度執字第12810號。 2.編號25至38應執行有期徒刑1年6月。